【裁判字號】    98,裁,80
【裁判日期】    980115
【裁判案由】    就業服務法
【裁判全文】
最  高  行  政  法  院  裁  定
                                        98年度裁字第80號
上  訴  人  甲○○
被 上訴 人  臺北縣政府
代  表  人  乙○○
上列當事人間就業服務法事件，上訴人對於中華民國97年9月30
日臺北高等行政法院97年度訴字第291號判決，提起上訴，本院
裁定如下：
    主  文
上訴駁回。
上訴審訴訟費用由上訴人負擔。
    理  由
一、按對於高等行政法院判決之上訴，非以其違背法令為理由，
    不得為之，行政訴訟法第242條定有明文。依同法第243條第
    1項規定，判決不適用法規或適用不當者，為違背法令；而
    判決有同條第2項所列各款情形之一者，為當然違背法令。
    是當事人對於高等行政法院判決上訴，如依行政訴訟法第24
    3條第1項規定，以高等行政法院判決有不適用法規或適用不
    當為理由時，其上訴狀或理由書應有具體之指摘，並揭示該
    法規之條項或其內容；若係成文法以外之法則，應揭示該法
    則之旨趣；倘為司法院解釋或本院之判例，則應揭示該判解
    之字號或其內容。如以行政訴訟法第243條第2項所列各款情
    形為理由時，其上訴狀或理由書，應揭示合於該條項各款之
    事實。上訴狀或理由書如未依此項方法表明，或其所表明者
    與上開法條規定不合時，即難認為已對高等行政法院判決之
    違背法令有具體之指摘，其上訴自難認為合法。
二、本件上訴人對於高等行政法院判決上訴，主張：上訴人雖為
    雇主，惟本案所涉及刑事案件，上訴人業經臺灣臺北地方法
    院檢察署檢察官確認為不知情之受害人（參照臺灣臺北地方
    法院檢察署92年度偵字第6895號、8659號不起訴處分書），
    被上訴人不應再對上訴人為行政處罰。又有關訴外人許美鈴
    之身分及任職，及該案所指之客戶「甲○○」案，均業經臺
    灣高等法院95年度上訴字第675號判決認定本案就業服務機
    構設於「臺北市」之「勵林實業股份有限公司」（下稱勵林
    公司），故被上訴人就本案並無權責，原處分已屬違誤。況
    且，本件涉及就業服務法之行政處分，已由勵林公司之主管
    機關即臺北市政府以96年7月24日府勞二字第09636099800號
    函處分在先，勵林公司亦已繳交罰鍰完畢，依一案不兩罰原
    則，本案之行政罰鍰，應向勵林公司訴追，與上訴人無關。
    退萬步言，被上訴人於92年即知悉此案，而本案許美鈴之「
    行為終了時間」係91年間，則不論自92年或91年起算，最遲
    在95年間就已超逾3年，但被上訴人卻於96年7月30日始作成
    原處分，顯已逾行政罰法第27條第1項之3年時效等語，雖以
    原判決違背法令為由，惟核其理由，無非重述其在原審業經
    主張而為原判決不採之陳詞，就原審取捨證據、認定事實之
    職權行使，指摘其為不當，並就原審已論斷者，泛言未論斷
    ，而非具體說明其有何不適用法規或適用法規不當之情形，
    並揭示該法規之條項或其內容，及合於行政訴訟法第243條
    第2項所列各款之事實，難認對該判決之如何違背法令已有
    具體之指摘。是依首揭說明，應認其上訴為不合法。
三、據上論結，本件上訴為不合法，依行政訴訟法第249條第1項
    前段、第104條、民事訴訟法第95條、第78條，裁定如主文
    。
中    華    民    國    98    年    1     月    15    日
                    最高行政法院第六庭
                        審判長法官  吳  明  鴻
                              法官  廖  宏  明
                              法官  林  茂  權
                              法官  侯  東  昇
                              法官  黃  秋  鴻
以  上  正  本  證  明  與  原  本  無  異
中    華    民    國    98    年    1     月    17    日
                              書記官  葛  雅  慎


司法院資訊處製作；財團法人民間司法改革基金會備份。
